臺灣臺中地方法院交通事件裁定　　　　100年度交聲字第303號
原處分機關　交通部公路總局臺中區監理所
異　議　人　唐振剛
即受處分人
上列受處分人因違反道路交通管理處罰條例案件，對於交通部公
路總局臺中區監理所民國99年11月23日所為之處分（中監違字第
裁60-Z00000000號裁決書），聲明異議，本院裁定如下：
    主  文
異議駁回。
    理  由
一、原處分機關係以：異議人即受處分人唐振剛駕駛車牌號碼
    2012-YP號自用小客車，於民國99年7月25日15時24分許，在
    國道一號高速公路南下50公里處，因「行駛路肩（非開放時
    段）」之違規事實，經內政部警政署國道路公路警察局第一
    警察隊警員以違反道路交通管理處罰條例第33條第1項第9款
    之規定，製開公警局交字第Z00000000號舉發違反道路交通
    管理事件通知單當場舉發。嗣因受處分人未於期限內到案，
    該所遂於99年11月23日以中監違字第裁60-Z00000000號裁決
    書，裁處受處分人罰鍰新台幣（下同）6000元，並依道路交
    通管理處罰條例第63條第1項第1款規定，記違規點數1點。
二、受處分人聲明異議則以：受處分人於上述地點遭警取締違規
    ，經警員告知於事後收受違規紅單，即可持往繳納罰鍰，惟
    受處分人遲未收到違規紅單，竟收到監理機關加重裁罰之裁
    決，爰請求撤銷原處分，以最低額罰鍰處罰。
三、按汽車行駛於高速公路，未依規定使用路肩者，處汽車駕駛
    人3000元以上6000元以下罰鍰，並記違規點數1點，道路交
    通管理處罰條例第33條第1項第9款、第63條第1項第1款分別
    定有明文。次按行為人有違反道路交通管理處罰條例之情形
    者，應填製舉發違反道路交通管理事件通知單，當場舉發者
    ，應於填記通知單後將通知聯交付該駕駛人或行為人簽名或
    蓋章收受之，此於違反道路交通管理事件統一裁罰基準及處
    理細則第11條第1項第1款規定甚明。另違反道路交通管理事
    件行為人，未依規定自動繳納罰鍰，或未依規定到案聽候裁
    決，處罰機關應依基準表於通知單送達且逾越應到案期限60
    日之3個月內，逕行裁決之，此亦為違反道路交通管理事件
    統一裁罰基準及處理細則第44條第1項前段所明定。
四、經查，受處分人駕駛車號2012-YP號自用小客車，於上開時
    地，因「行駛路肩（非開放時段）」之違規事實，此有內政
    部警政署國道公路警察局公警局交字第Z00000000號舉發通
    知單附卷可稽，並為受處分人所不爭執，堪認受處分人確有
    行駛高速公路違規使用路肩之違規行為無訛。受處分人雖以
    前詞置辯，惟依卷附內政部警政署國道公路警察局第一警察
    隊100年1月10日公警一交字第0990173889號函可知，本件係
    當場舉發，舉發警員於告知違規事實後依法填記通知單，並
    將通知單交付受處分人簽名收受之，復參以前揭舉發通知單
    收受通知聯者簽章欄內之「唐振剛」簽名，顯見該舉發通知
    單業經受處分人本人親筆簽名收受而合法送達予受處分人。
    又該舉發通知單上正面各欄位包含應到案日期（99年8月9日
    ）、應到案處所（臺中區監理所）均記載詳細完整，並已勾
    記得採網路、語音轉帳等方式繳納本件罰款意旨，足認該舉
    發通知單上所載應到案日期、處所及繳費資訊等訊息，業已
    傳達予受處分人知悉。是受處分人於99年7月25日違規當日
    收受上開舉發通知單後，未依規定到案聽候裁決，參諸前述
    規定，原處分機關自得逕行裁決，受處分人前開所辯，尚非
    有據，不足為採。
五、綜上所述，本件依照舉發違反道路交通管理事件通知單上之
    記載，受處分人已於99年7月25日違規當日簽名收受該舉發
    通知單，事後未依規定到案聽候裁決，原處分機關依違反道
    路交通管理事件統一裁罰基準及處理細則第44條第1項前段
    及道路交通管理處罰條例第33條第1項第9款、第63條第1項
    第1款規定，逕行裁處罰鍰6000元，並記違規點數1點，核無
    違誤。從而，本件聲明異議為無理由，應予駁回。
六、依道路交通管理處罰條例第87條第2項，道路交通事件處理
    辦法第18條，裁定如主文。
中    華    民    國   100    年    6     月    27    日
                            交通庭法  官  羅智文
以上正本證明與原本無異。
如不服本裁定，應於收受送達後5日內向本院提出抗告狀。（應
附繕本）
                                  書記官  洪菘臨
中    華    民    國   100    年    6     月    27    日